臺灣臺北地方法院民事裁定　　　　　　　　　　　　　九十二年度再微字第二四號
　　再審原告　　甲○○
　　再審被告　　羅氏大藥廠股份有限公司
　　法定代理人　安同恩
當事人間再審之訴事件，再審原告對於本院九十二年度小上字第一五七號裁定及本院
台北簡易庭九十二年度北小字第一四四一號判決提起再審之訴，本院判決如下：
    主  文
再審之訴駁回。
再審訴訟費用由再審原告負擔。
    理  由
一、再審原告起訴主張：原審判決認定再審原告應給付再審被告訂購藥品積欠之貨款
    ，但實際上係訴外人中華醫院向再審被告訂購該藥品，非再審原告，二者主體不
    同，原審判決顯有適用法規錯誤。又原審判決理由中係認定中華醫院向再審被告
    訂購藥品，主文卻判決再審原告應給付再審被告貨款，顯有判決主文與理由矛盾
    之違法。再者，再審原告對本院台北簡易庭九十二年度北小字第一四四一號判決
    提起上訴時，已說明上開情事，再審被告之訴顯無理由，原審判決未加查明即率
    予判決，顯然違背法令，為此爰依民事訴訟法第四百九十六條第一項第一款、第
    二款及第四百九十七條規定提起再審之訴等語。
二、再審原告係於民國九十二年十月十三日收受本院九十二年度小上字第一五七號裁
    定書，迄同年十月二十九日提起本件再審之訴時，尚未逾三十日之不變期間，合
    先敘明。
三、依民事訴訟法第四百三十六條之三十二第四項規定，小額事件之再審程序，準用
    第五編之規定。惟因同條第二項規定小額事件之上訴程序，並未準用第四百六十
    九條第六款之規定，是判決不備理由或理由矛盾之違背法令之規定不得為上訴第
    二審之理由，則同法第四百九十六條第一項第一款、第二款，即以適用法規顯有
    錯誤及判決不備理由與主文顯有矛盾之再審理由，於小額事件之再審程序自不予
    準用（民事訴訟法第四百三十六條之三十二立法理由參照）。準此，再審原告以
    民事訴訟法第四百九十六條第一項第一款、第二款規定為再審理由，提起本件再
    審之訴，此二部分核與前揭法條規定及說明有違，其再審之訴顯不合法，不應准
    許。
四、又同法第四百九十七條規定：「依第四百六十六條不得上訴於第三審法院之事件
    ，除前條規定外，其經第二審確定之判決，如就足影響於判決之重要證物，漏未
    斟酌者，亦得提起再審之訴。」，此種再審，須係對於第二審之確定判決為之。
    經查，本件係經小額訴訟程序第一審判決後，再審原告提起上訴，由本院以其上
    訴不合法裁定駁回上訴確定，業經本院依職權調閱九十二年度小上字第一五七號
    、本院台北簡易庭九十二年度北小字第一四四一號給付貨款事件卷宗查閱綦詳，
    再審原告依本條規定提起再審與法條規定要件不符，亦不合法。
五、綜上，本件再審之訴為不合法，依民事訴訟法第五百零二條第一項、第九十五條
    、第七十八條，裁定如主文。
中　　　華　　　民　　　國　　九十三　　年　　　三　　　月　　 十五 　　日
                              民事第三庭
                                  審判長  法  官 張靜女
                                          法  官 黃書苑
                                          法  官 賴錦華
正本係照原本作成
本裁定不得抗告
中　　　華　　　民　　　國　　九十三　　年　　　三　　　月　　 十五 　　日
                                          書記官 林桂玉
